【裁判字號】    96,訴,3752
【裁判日期】    970121
【裁判案由】    毒品危害防制條例
【裁判全文】
臺灣板橋地方法院刑事判決              96年度訴字第3752號
公  訴  人  臺灣板橋地方法院檢察署檢察官
被      告  甲○○
                    （另案於臺灣臺北監獄臺北分監執行中）
上列被告因違反毒品危害防制條例案件，經檢察官提起公訴（96
年度毒偵字第8092號），被告於準備程序中就被訴事實為有罪之
陳述，經本院合議庭裁定由受命法官獨任進行簡式審判程序，判
決如下：
    主  文
甲○○施用第一級毒品，累犯，處有期徒刑拾月。
    事  實
一、甲○○前於民國89年間因施用毒品案件，經檢察官送勒戒處
    所觀察、勒戒後，認無繼續施用毒品之傾向，於民國89年7
    月12日執行完畢而釋放，並由臺灣板橋地方法院檢察署檢察
    官以八十九年度毒偵字第4413號為不起訴處分確定；91年間
    又因施用毒品案件，經檢察官送勒戒處所觀察、勒戒後，因
    認有繼續施用毒品之傾向，而送戒治處所施以強制戒治並提
    起公訴，強制戒治部分於92年2 月19日因停止戒治所餘戒治
    期間付保護管束而釋放，並於92年6 月6 日因保護管束期滿
    未經撤銷停止戒治而視為戒治期滿執行完畢，公訴部分則由
    本院以91年度易字第1887號判處有期徒刑5 月，得易科罰金
    確定，於92年11月16日執行完畢；94年間復因持有毒品案件
    ，經本院以94年度易字第1696號判處有期徒刑3 月，得易科
    罰金確定，於95年5 月5 日易科罰金執行完畢；95、96年間
    再因施用毒品案件，經本院以96年易字第1130號判處有期徒
    刑6 月，得易科罰金確定（現執行中）。
二、詎其猶不知戒除毒癮，於上開視為強制戒治期滿執行完畢後
    之5 年內，基於施用施用第一級毒品海洛因、第二級毒品甲
    基安非他命之犯意，於96年8 月28日晚上8 時許，在臺北縣
    新莊市○○街85巷3號2樓住處（起訴書略載於96年8月29日
    為警採尿前回溯26及96小時內某時，在不詳地點，爰予更正
    ），以將海洛因、甲基安非他命置入吸食器內加熱燒烤吸食
    其煙霧之方式，同時施用海洛因、甲基安非他命1 次。旋於
    96年8 月29日上午8 時40許，經警持搜索票前往上址住處搜
    索，並經其同意採集尿液檢體送檢驗，呈嗎啡、甲基安非他
    命陽性反應，而查悉上情。
三、案經臺北市政府警察局大安分局移送臺灣板橋地方法院檢察
    署檢察官偵查起訴。
    理  由
壹、程序方面：
    本件被告甲○○所犯並非死刑、無期徒刑、最輕本刑為三年
    年以上有徒刑之罪或高等法院管轄第一審案件，而其於準備
    程序進行中，先就被訴事實為有罪之陳述，經本院受命法官
    徵詢檢察官及被告之意見後，本院合議庭認合於刑事訴訟法
    第273條之1第1項之規定，裁定由受命法官獨任進行簡式審
    判程序，合先敘明。
貳、實體方面：
一、上揭犯罪事實，業據被告甲○○於本院審理時坦承不諱，且
    被告為警查獲時採集之尿液經送驗結果，係呈嗎啡及甲基安
    非他命陽性反應，有臺灣尖端先進生技醫藥股份有限公司報
    告日期2007/09/07尿液檢體編號017509號濫用藥物檢驗報告
    1 紙在卷可憑，足徵被告之自白係出於自由意思，且與事實
    相符。
二、又被告有事實欄所載因施用毒品案件而受觀察勒戒、強戒治
    執行完畢及不起訴處分等情形，有臺灣高等法院被告前案紀
    錄表在卷可憑，其於強治戒治執行完畢釋放後5 年內，再犯
    本件施用第一、二級毒品之犯行堪以認定，應依法論科。
三、查海洛因及甲基安非他命，分屬於毒品危害防制條例第2 條
    第2 項第1、2款所規定之第一、二級毒品，核被告所為，係
    犯毒品危害防制條例第10條第1 項、第2 項之施用第一、二
    級毒品罪。被告施用前持有第一、二級毒品之低度行為，各
    為施用第一、二毒品之高度行為所吸收，均不另論罪。被告
    同時施用海洛因、甲基安非他命，係以一行為觸犯上開二罪
    名，為想像競合犯，應從一重之施用第一級毒品罪處斷，公
    訴意旨雖認被告所犯上開二罪間，應分論併罰，然因被告在
    本院審理中自承係同時施用海洛因及甲基安非他命，在無任
    何佐證證明被告係分別施用情形下，自以罪疑唯輕原則，認
    定成立想像競合犯，附予敘明。又被告於94年間所犯持有毒
    品罪，經本院以94年度易字第1696號判處有期徒刑3 月，得
    易科罰金確定，並於95年5 月5 日易科罰金執行完畢，亦有
    前開被告前案紀錄表附卷足參，其於有期徒刑執行完畢後5
    年以內故意再犯本件最重本刑為有期徒刑以上之罪，為累犯
    ，應依刑法第47 條 第1 項之規定加重其刑。爰審酌被告前
    曾多次施用毒品，業經觀察勒戒、強制戒治執行完畢，竟一
    再施用毒品，顯見其不思悔改，自制力亦顯不佳，惟兼酌以
    被告於犯後已坦承犯行態度尚稱良好，而其施用毒品行為於
    本質上係屬自我戕害行為，反社會性之程度應屬較低等一切
    情狀，量處如主文所示之刑，並定其應執行之刑，以資懲儆
    。
據上論斷，應依刑事訴訟法第273 條之1 第1 項、第299 條第1
項前段，毒品危害防制條例第10條第1 項、第2 項、刑法第11條
前段、第55條、第47條第1 項，判決如主文。
本案經檢察官黃佳權到庭執行職務。
中    華    民    國    97    年    1     月    21    日
                  刑事第六庭    法  官  高文淵
以上正本證明與原本無異
如不服本判決應於送達後10日內向本院提出上訴狀
                                書記官  林進煌
中    華    民    國    97    年    1     月    21    日
附錄本案論罪科刑法條全文：
毒品危害防制條例第10條
施用第一級毒品者，處六月以上五年以下有期徒刑。
施用第二級毒品者，處三年以下有期徒刑。


司法院資訊處製作；財團法人民間司法改革基金會備份。
